# 求教陈版主，明股实债的财务核算

提问人：donglianjiayou2 时间：2019-03-12 19:24:15
求教陈版主：
私募基金收到合伙人之一的投资款，根据合伙协议，其款项性质为投资款，但合伙协议中约定其为优先级，按照固定收益的利率提取收益。并于每年度将其投资款按照固定收益率支付收益，并按照分配股利进行现金流的列示。
这种是否为明股实债，投资款是否作为实收资本列示。每年的收益是否作为分配股利列示呢。

回答人：chenyiwei
实质是属于金融负债，在法律形式上可以认可其为合伙人出资，但会计上需列报为负债，并将归属于优先级份额的收益确认为利息支出而不是利润分配。